臺灣高等法院高雄分院刑事裁定　　　　　110年度抗字第379號
抗　告　人
即受刑人　　王隆癸




上列抗告人因聲請定其應執行刑案件，不服臺灣高雄地方法院中
華民國110 年9 月15日裁定（110 年度聲字第1264號），提起抗
告，本院裁定如下：
    主  文
抗告駁回。
    理  由
一、原裁定意旨略以：㈠按抗告期間，除有特別規定外，為5 日
    ，自送達裁定後起算；原審法院認為抗告不合法律上之程式
    或法律上不應准許，或其抗告權已經喪失者，應以裁定駁回
    之，刑事訴訟法第406 條本文、第408 條第1 項本文分別明
    定。次按在監獄或看守所之被告，於上訴期間內向監所長官
    提出上訴書狀者，視為上訴期間內之上訴，刑事訴訟法第35
    1 條第1 項定有明文。此項規定，亦為抗告程序所準用（同
    法第419 條）。㈡本件抗告人即受刑人王隆癸（下稱抗告人
    ），前經本院依檢察官聲請，就其所犯數罪，於民國110 年
    6 月7 日以110 年聲字1264號裁定合併定應執行有期徒刑11
    年。㈢上開裁定於110 年6 月29日送達至法務部矯正署嘉義
    監獄（下稱嘉義監獄），並於同日經抗告人簽收，有送達證
    書1 紙在卷可查。又抗告人在監執行，若向監所長官提出抗
    告，無須扣除在途期間，如前所述，是本案抗告期間之末日
    原為110 年7 月4 日（星期日），然因適逢例假日，故順延
    至同年月5 日（星期一）屆滿。惟抗告人遲至110 年8 月10
    日始向監所長官提起抗告，有聲請狀上嘉義監獄收受收容人
    訴狀章戳為憑，顯已逾越法定抗告期間，其抗告自非合法，
    應予駁回。
二、抗告意旨略以：嘉義監獄因疫情關係，110 年6 月、7 月份
    都暫時停止接見，抗告人為了自己的權利提起抗告，並對於
    聲請回復原狀之裁定提出抗告云云。
三、經查：
  ㈠原審110 年聲字1264號裁定於110 年6 月29日送達至嘉義監
    獄，並於同日經抗告人簽收，有送達證書1 紙在卷可查。又
    抗告人在監執行，若向監所長官提出抗告，無須扣除在途期
    間，如前所述，是本案抗告期間之末日原為110 年7 月4 日
    （星期日），然因適逢例假日，故順延至同年月5 日（星期
    一）屆滿。惟抗告人遲至110 年8 月10日始向監所長官提起
    抗告，有聲請狀上嘉義監獄收受收容人訴狀章戳為憑，顯已
    逾越法定抗告期間，其抗告自非合法。
  ㈡按抗告，除本章有特別規定外，準用第3 編第1 章關於上訴
    之規定，刑事訴訟法第419 條定有明文。又在監獄或看守所
    之被告，於上訴期間內向監所長官提出上訴書狀者，視為上
    訴期間內之上訴，刑事訴訟法第351 條第1 項亦明文規定。
    被告雖辯稱：「嘉義監獄因疫情關係，110 年6 月、7 月份
    都暫時停止接見」云云，但停止接見僅係對外停止接見，仍
    可於抗告期間向監所長官提出抗告書狀，自不因疫情關係損
    害抗告人之權益。
  ㈢抗告人雖又稱：「對於聲請回復原狀之裁定提出抗告」等語
    。惟刑事訴訟法第68條第1 項前段規定：「因遲誤上訴或抗
    告或聲請再審期間而聲請回復原狀者，應以書狀向原審法院
    為之。」，查依抗告人之抗告狀內容，並未向原審法院聲請
    回復原狀，自無從對原審之裁定提出「聲請回復原狀之裁定
    抗告」，併予說明。本件抗告，核無理由，應予駁回。
據上論結，應依刑事訴訟法第412 條，裁定如主文。
中    華    民    國   110    年    10    月    20    日
                  刑事第四庭    審判長法  官  黃建榮
                                      法  官  陳君杰
                                      法  官  任森銓
以上正本證明與原本無異。
如不服本裁定應於送達後5日內向本院提出抗告狀。
中    華    民    國   110    年    10    月    20    日
                                      書記官  謝佳育